【裁判字號】    95,訴,1158
【裁判日期】    950818
【裁判案由】    毒品危害防制條例
【裁判全文】
臺灣板橋地方法院刑事判決              95年度訴字第1158號
公  訴  人  臺灣板橋地方法院檢察署檢察官
被      告  甲○○
選任辯護人  游開雄律師
上列被告因毒品危害防制條例案件，經檢察官提起公訴（95年度
偵字第2130號），本院判決如下：
    主  文
甲○○未經許可，寄藏手槍，處有期徒刑捌年，併科罰金新台幣
陸拾萬元，罰金如易服勞役，以罰金總額與陸個月之日數比例折
算；扣案如附表一所示之物均沒收；又意圖販賣而持有第二級毒
品，處有期徒刑陸年，扣案如附表二所示之物均沒收銷燬；如附
表三所示之物均沒入銷燬；應執行有徒徒刑壹拾貳年，併科罰金
新台幣陸拾萬元，罰金如易服勞役，以罰金總額與陸個月之日數
比例折算；扣案如附表一、所示之物均沒收；如附表二所示之物
均沒收銷燬；如附表三所示之物均沒入銷燬。
    事  實
一、甲○○於民國94年6 月底某日，在其臺北縣三重市○○路３
    ６號２４樓之２租屋處，明知其於一年前在桃園市某舞廳認
    識之不詳姓名、年籍友人即綽號「阿福」之成年男子（年約
    二、三十歲），所委託暫時寄放數天之德國SIGSUER 廠製Ｐ
    ２２８型口徑９釐米制式半自動手槍乙枝（含彈匣一個，無
    子彈，槍枝管制編號0000000000）及法國MANURHIN廠製之Ｐ
    ＰＫ型口徑７點６５釐米制式半自動手槍乙枝（含彈匣一個
    ，內裝５顆９０制式子彈，槍枝管制編號0000000000）與制
    式９０子彈（共２０顆）均具有殺傷力，竟同意予以代為保
    管並予藏放於其上開三重市○○路３６號２４樓之２租屋處
    ；同時於上開租屋處受該「阿福」之成年男子之託暫時保管
    第二級毒品ＭＤＭＡ（俗稱搖頭丸）、ＭＤＡ一批、第三級
    毒品Ｋ他命一批及Ｋ他命空瓶100 個、分裝夾鏈袋200 個、
    電子磅秤一台。
二、嗣甲○○於經過相當時日後，因未見其「阿福」之友人前來
    取回上開槍彈與ＭＤＭＡ、ＭＤＡ及Ｋ他命等物，又無法與
    該「阿福」之友人聯絡，且因該「阿福」之友人之前曾積欠
    甲○○款項，詎甲○○除將上開保管第二級毒品ＭＤＭＡ、
    ＭＤＡ、第三級毒品Ｋ他命少部分留供自行施用外（甲○○
    涉犯施用第二級毒品ＭＤＭＡ罪嫌部分，另經同署分案為95
    年度毒偵字第1052號毒品案件；並經檢察官聲請本院裁定將
    甲○○送觀察、勒戒；嗣甲○○經送觀察、勒戒後，認無繼
    續施用毒品傾向，故經同署檢察官予以不起訴處分在案），
    因需錢之故，竟意圖營利，明知第二級毒品ＭＤＭＡ（俗稱
    搖頭丸）、ＭＤＡ；第三級毒品Ｋ他命，各係毒品危害防制
    條例列管之第二、三級毒品，不得持有或販賣，竟自94 年9
    月下旬起，意圖販賣該第二級毒品ＭＤＭＡ與ＭＤＡ與第三
    級毒品Ｋ他命與他人藉以抵償該「阿福」之友人之前曾積欠
    之款項圖利，而持有上開第二級毒品ＭＤＭＡ與第三級毒品
    Ｋ他命。
三、嗣經警於９５年１月１８日下午８時３０分許，在上開三重
    市○○路３６號２４樓之２租屋處內搜索，在客廳沙發旁小
    木櫃內，經警扣得上開德國製Ｐ２２８型９釐米制式手槍乙
    支（含彈匣，無子彈）；在入門左側雜物房左側屋角，經警
    扣得上開法國製ＰＰＫ型７點６５釐米制式手槍乙支（含彈
    匣，內裝５顆９０制式子彈），另在客廳沙發旁塑膠袋內，
    扣得制式９０子彈共20顆（共計經警扣得９０制式子彈25
    顆，事後經送鑑驗試射3 顆制式子彈，剩餘22顆制式子彈）
    ；復在甲○○隨身皮包內、客廳及在上址地下四樓停放之甲○○所有車號５５５０–ＫＹ號自用小客車駕駛座之座位上
    等處，共扣得第二級毒品ＭＤＭＡ共44顆（起訴書誤載淨重
    共８點８公克；因含兩種型態藥錠，予以編號Ａ─１與Ａ
    ─２送鑑定；其中Ａ─１部分總淨重6 點06公克，抽取5 顆
    （共1 點39公克）磨粉鑑定用罄後，驗後總餘重共計4 點67
    公克；另有關Ａ─２部分，總淨重5 點92公克，抽取5 顆（
    共1 點41公克）磨粉鑑定用罄後，驗後總餘重共計4 點51公
    克；Ａ─１與Ａ─２驗後淨重共9 點18公克）、第三級毒品
    Ｋ他命17包（為白色粉末；起訴書誤載為共淨重240 公克；
    惟送鑑定後，驗前總毛重257 點86公克（即總淨重共247 點
    84公克，另包裝塑膠袋總重約10點02公克；經分別編號Ｂ１
    至Ｂ１７；就其中1 包即編號Ｂ９，淨重49點03公克，取0
    點36公克鑑定用罄，驗餘48點67公克；上開17包驗後總淨重
    共247 點48公克（另包裝塑膠袋總重約10點02公克））、預
    備供裝第三級毒品Ｋ他命之空瓶100 個、預備供裝第二級毒
    品ＭＤＭＡ與ＭＤＡ之分裝夾鏈袋200 個、電子磅秤一台；
    又於屋內在場之丁○○隨身皮包內，經警扣得甲○○所寄放
    於丁○○（涉犯本案施用毒品罪嫌，另由查獲之警察機關移
    送檢察官聲請對被告觀察勒戒）處含ＭＤＭＡ與ＭＤＡ成分
    之第二級毒品６２顆（其中黃色藥錠共27顆，總毛重共計8
    點10公克，抽取其中6 顆鑑定，編號Ａ１至Ａ６，各取0點
    03公克鑑定用罄，驗餘總毛重共計7 點92公克；另有紅色藥
    錠共35顆，總毛重共計10點50公克，抽取其中6 顆鑑定，編
    號Ｂ１至Ｂ６，各取0 點03公克鑑定用罄，驗餘總毛重共計
    10點32公克；合計驗餘總毛重共18點24公克；起訴書誤載為
    共淨重１２點４公克）等物。
四、案經臺北市政府警察局報請臺灣板橋地方法院檢察署檢察官
    偵查起訴。
    理  由
一、被告被訴如事實欄第一段所述寄藏具殺傷力槍彈罪部分：
1、上開如事實欄第一段所述寄藏具殺傷力槍彈罪部分，業據被
   告甲○○於偵查中、與檢察官對被告聲請羈押時，於本院訊
   問時及本院準備程序調查中、審理時各供承在卷（95年度偵
   字第2130號偵查卷第48頁、87頁；本院95年度聲羈字第52 號
   刑事卷第3 頁至第4 頁；本院卷第39頁、40頁；第137 頁、
   139 頁、140 頁）。
2、又被告於如上揭事實欄第三段所述時地經警查扣如上開事實
   欄第一段所述被告受託代為寄藏之手槍兩支與子彈25顆經送
   鑑定結果下：1 、其中一支為德國SIGSU ER廠製Ｐ２２８型
   口徑９釐米制式半自動手槍（含彈匣一個，無子彈，槍枝管
   制編號0000000000），機械性能良好，可擊發同口徑制式子
   彈，認具殺傷力。2 、另一支為法國MANURHIN廠製之ＰＰＫ
   型口徑７點６５釐米制式半自動手槍（含彈匣一個，內裝5
   顆子彈，槍枝管制編號0000000000），機械性能良好，認具
   殺傷力。3 、上開如事實欄第三段所述之時地經警查扣之子
   彈共25顆（含前述法國MANURHIN廠製制式半自動手槍內裝5
   顆子彈在內），均係口經９ＭＭ制式子彈，認均具殺傷力（
   鑑驗時試射3 顆制式子彈；剩餘22顆制式子彈）各等情，此
   有內政部警政署刑事警察局之槍彈鑑定書一份（含上開手槍
   與子彈之照片）在卷可資佐證（上開第2130號偵查卷第64頁
   至第69頁）。
3、綜上所述，被告上開寄藏具殺傷力之制式手槍與制式子彈事
   證明確，該部分犯行應堪認定。
二、被告被訴如事實欄第二段所述意圖販賣而持有第二級毒品Ｍ
    ＤＭＡ、ＭＤＡ與第三級毒品Ｋ他命罪部分：
（一）、訊據被告甲○○矢口否認有意圖販賣而持有上開第二級
        毒品ＭＤＭＡ（另含ＭＤＡ）與第三級毒品Ｋ他命等犯
        行，辯稱：1 、其並未有意圖販賣上開第二級毒品ＭＤ
        ＭＡ與第三級毒品Ｋ他命；其本人只有吸食Ｋ他命與搖
        頭丸。2 、因上開ＭＤＭＡ（另含ＭＤＡ）與Ｋ他命等
        毒品及Ｋ他命空瓶、分裝夾鏈袋、電子磅秤等物，係其
        一位綽號「阿福」之友人於94年6 月底某日連同上開手
        槍、子彈一起寄放在其上開三重市○○路３６號２４樓
        之２租屋處，當時該「阿福」之男子於寄放時，，曾對
        其表示如果要施用該寄放之毒品的話，可以用一點，故
        其本人有施用上開毒品；其本人平常都會將Ｋ他命與搖
        頭丸（ＭＤＭＡ）放在客廳，如果要外出時，其本人將
        一些顆狀的搖頭丸與粉狀的Ｋ他命分別放置於夾鏈袋裡
        面，再放置其ＬＶ包包裡面或另一鐵盒。3 、95年1 月
        17 日 晚上其本人與友人丁○○要外出時，便將搖頭丸
        62顆放置於香煙盒裡，因當晚未帶ＬＶ包包，故將上開
        裝有搖頭丸之香煙盒寄放在丁○○之包包。4 、95年1
        月18 日 在其小客車駕駛座所查獲裝有搖頭丸與Ｋ他命
        的鐵盒，可能是前幾天遺留在車上忘記帶走。5 、前揭
        Ｋ他命空瓶１００個、分裝夾鏈袋200 個及電子磅秤一
        台均是在其上開租屋處客廳查獲找到的。辯護人辯稱略
        以：1 、被告並無販賣第二級、第三級毒品等之意圖。
        2 、有關被告於第3 次警詢筆錄有承認要販賣毒品部分
        ，經證人丁○○證實，員警確有以不當方法對被告為不
        當利誘，故被告之警詢自白顯非出於任意性，無證據能
        力；又被告於偵訊筆錄為不利於己之供述，亦受員警不
        當誘導之延續，至被告於法院聲羈庭又為相同之自白，
        同樣係因員警不當利誘，被告已指稱拒絕簽名，已經表
        達對員警不當誘導之抗議，自應對被告自白是否出於任
        意性，詳加審酌。3 、另搜索程序也違反刑事訴訟法第
        146 條但書規定，未經為代表之人承諾，即行搜索，應
        屬違法；且搜索同意書亦非在當場提示，被告及證人丁○○簽名，係在警察局時，才交由被告及丁○○簽名，
        均非合法，其所搜索扣押獲得之槍械、毒品，均不得作
        為認定被告有罪之證據。4 、檢察官據為被告意圖販賣
        第二、三級毒品之通訊監察內容，經細譯後，均未發現
        有何支持被告有犯賣毒品意圖之通話內容，且證人丙○○亦自承所謂CD等毒品代號應出於個人臆測，自不足認
        監聽譯文所指各該代號即指本件第二、三級毒品；被告
        迄未接獲員警任何通訊監察之通知，參酌最高法院94台
        上字第2492號判決意旨，衡諸本件查獲之數量實非龐大
        ，就人權保障，及公共利益之均衡維護觀之，應認不符
        比例原則，其監聽所得資料並無證據能力。5 、本件除
        被告之自白外，無其他證據可以補強，無從查悉是否與
        事實相符，故被告就被訴意圖販賣第二、三級毒品部分
        罪證不足。
（二）、程序部分：
1、證人即負責對被告甲○○製作本案警詢筆錄（即上開第2130
   號偵查卷第7 頁至第8 頁第1 次警詢筆錄；第9 頁至第13頁
   第2 次警詢筆錄；第14頁至第15頁第3 次警詢筆錄）之臺北
   市政府警察局刑事警察大隊偵查第六隊小隊長乙○○於本院
   審理時明確證稱，其本人於詢問被告時所作之警詢筆錄，均
   出於被告之自由意識陳述，並未對於被告予以誘導詢問；其
   本人於將被告與同案被告丁○○移送地檢署途中，並未對被
   告甲○○與丁○○二人做任何提示，亦未對該二人說不要馬
   上承認有用毒品，才不會馬上被移送觀察勒戒；也未對該二
   人說你們的警詢筆錄作的不錯，交保機會很大，在偵查中最
   好照著筆錄說；其本人在對被告製作完第二次警詢筆錄後，
   在製作第三次警詢筆錄前，亦未對被告說依照第二次警詢筆
   錄所述內容恐不易交保，而要被告於第三次警詢時說是想要
   賣的話比較容易交保；而且亦未於對被告於製作第三次警詢
   筆錄時，在詢問被告有無販賣毒品意圖時，經三次詢問被告
   ，被告均不回答的情況下，其本人並未以點頭及嘴型引導被
   告，要被告回答有的供述。其本人於對被告製作上開警詢筆
   錄時，均有錄音與錄影，因參照偵查卷移送書欄有註記「警
   訊錄影帶、錄音帶各1 捲，已隨王嫌持有並施用毒品刑事案
   件移送書附送」字樣，故對於被告之警詢錄音帶與錄影帶應
   係放在被告甲○○上開施用毒品偵查卷內，各等語明確（本
   院卷第109 頁、110 頁至第116 頁）。
2、上開證人乙○○於本院亦另證稱，對於被告甲○○上開三重
   市租屋處與相關第三人搜查時，有聲請搜索票，於搜索時有
   出示證件與搜索票及表明來意等語明確（本院卷第116 頁至
   第119 頁）。
3、經本院調取被告甲○○上開95年度毒偵字第1052號施用毒品
   偵查案件，上揭偵查卷第二頁移送書「附送欄」確有註記「
   犯嫌甲○○1 名、偵查卷1 宗、警訊錄影帶、錄音帶各1 捲
   。」，又上開95年度毒偵字第1052號被告甲○○施用毒品偵
   查案件之有關被告甲○○3 次警詢筆錄內容均與被告甲○○
   所犯本案95年度偵字第2130號毒品等案件之3 次警詢筆錄內
   容相同，業經本院勘驗比對相符，有本院勘驗筆錄在卷可稽
   （本院卷第173 頁）；復有本院調取之上開95年度毒偵字第
   1052號被告甲○○施用毒品偵查案卷影本在卷足憑（原本審
   理後已檢還）。
4、
甲、上開被告甲○○警詢錄音帶1 捲係放置於95年度毒偵字第
    1052號施用毒品偵查卷第73頁存放袋內；該警詢錄音帶1 捲
    有正反面，正反面均可正常播放，經本院勘驗經過如下：
（1）、第一面（A 面）錄音內容係被告甲○○之第2 次警詢錄
       音，錄音內容日期為95年1 月19日10時10分起至11時止
       。（警詢筆錄錄音內容約23分鐘，其餘約20分鐘錄音機
       未停止）
（2）、第二面（B 面，自約三分之一處開始錄音，即A 面錄音
       停止處直接翻轉錄音帶B 面開始）係被告甲○○之第3
       次警詢錄音；錄音內容日期為95年1 月19日11時50分起
       至12時10分止。（筆錄錄音內容約17分鐘）。
乙、上開被告甲○○警詢錄音帶內容勘驗結果如下：
（1）、錄音狀況：兩次警詢錄音均係全程錄音，並無中斷，收
       音狀況良好。
（2） 、受詢人身分：警員口述受詢問人年籍資料（同警詢調查
      筆錄），並為受詢問人所承認，受詢問人應為被告甲○○
      。
（3）、互核內容：兩次警詢錄音內容均與被告甲○○上開警詢
       筆錄內容相符。
（4）、詢答情況：依據錄音內容顯示，警員詢問時語氣懇切，
       並無使用強暴、脅迫、利誘、詐欺、疲勞訊問或其他不
       正方法之情形；被告甲○○語氣平和、答即所問亦無遲
       滯，精神狀態應屬正常。
丙、以上被告甲○○之警詢錄音帶內容勘驗經過與勘驗結果有本
    院勘驗筆錄在卷在卷可稽（本院卷第163頁、164頁）。
5、又上開被告甲○○警詢錄影帶1 捲係放置於95年度毒偵字第
   1052號施用毒品偵查卷第73頁存放袋內。
甲、上開被告甲○○警詢錄影帶內容勘驗結果如下：
（1）、第1段與第2段警詢錄影帶內容均為95年1月19日。
（2）、警詢錄影帶內容之被告答話內容與被告甲○○所犯本案
       95年度偵字第2130號毒品等案件偵查卷第9 頁至第15 頁
       警詢筆錄內容相符；又上開95年度偵字第2130號毒品案
       件偵查卷第9 頁至第15頁被告甲○○警詢筆錄內容與前
       述95年度毒偵字第1052號施用毒品偵查卷第9 頁至第15
       頁被告甲○○警詢筆錄內容均相同。
（3）、警員於製作第2 次警詢前有詢問被告甲○○：「現在是
       19日日間11時50分，你是否同意再次接受補詢問」？被
       告甲○○答稱：「同意」。
（4）、從警詢錄影帶中，可看出警員於詢問被告時語氣懇切，
       並未對被告甲○○施以強暴、脅迫、利誘、詐欺、疲勞
       訊問或其他不正方法；警員於詢問時，並有給被告甲○○抽菸與喝水。被告甲○○於警員詢問後，均出自於其
       本人自由意識下陳述，語氣平和，均有回答警員的問題
       ，精神狀態正常。警員於製作完警詢筆錄後，均有將警
       詢筆錄交給被告甲○○親自閱覽，被告甲○○仔細觀看
       閱讀其警詢筆錄後始簽名捺印。
乙、以上被告甲○○之警詢錄影帶內容勘驗結果有本院勘驗筆錄
    在卷在卷可證（本院卷第173 頁、174 頁）。
6、又警察機關至被告甲○○上開三重市○○路３６號２４樓之
   ２租屋處，係搜查有關販賣第二級、第三級毒品與施用毒品
   等相關物證，故向臺灣板橋地方法院檢察署檢察官聲請後，
   經本院審核結果准予核發搜索票，時間自95年1 月18日18時
   起至95年1 月20日24時止；搜索範圍：1 、處所：即被告甲○○上開三重市○○路３６號２４樓之２租屋處。2 、身體
   ：受搜索人及在場第三人。物件：受搜索人甲○○所使用之
   交通工具即車號５５５０–ＫＹ號自用小客車。並於搜索
   票注意事項欄第十一點，加註載明：如有刑事訴訟法第146
   條或第147 條情形，得依法於夜間搜索並記明筆錄；且對於
   其他在場人除得其同意或有刑事訴訟法第122 條之事由，始
   得搜索，各等情，此有本院核發之搜索票在卷可證（95年度
   偵字第2130號毒品案件偵查卷第25頁）；並經本院調取查獲
   之警察機關向本院聲請核發搜索票之卷宗核閱無訛，此有本
   院95年度聲搜字第299 號刑事卷宗影本在卷足憑（原本於本
   案審理後，已檢還）。
7、綜上所述，可見辯護人前開辯稱，承辦對被告詢問之員警有
   以不當方法對被告為不當利誘，故被告之警詢自白顯非出任
   意性；本件搜索程序為法，對於所搜索扣押查獲之槍械、毒
   品等證物，均不得作為認定被告有罪之證據云云，顯不足採
   。另證人即案發當時於被告甲○○上開租屋處同時被查獲之
   同案被告丁○○於本院審理時雖證稱，承辦警員乙○○有對
   被告甲○○說，你的筆錄做的不漂亮，不容易交保，看被告
   是否要說有想要賣，比較有機會交保；在警員乙○○對被告
   甲○○製作第三次警詢筆錄時，其本人有聽到警員乙○○在
   問被告有無想要賣時，迨問了兩、三次之後，音被告都不回
   答，故警察就點頭及以嘴型作「有」的口型，後來被告就說
   有；後來其本人與被告及另有包括警員乙○○在內之其他3
   位警員共乘一輛偵防車，在移送地檢署途中時，其中有警員
   對渠等表示，剛剛在警察局做的筆錄，說有施用，這樣會直
   接送觀察勒戒，故要渠等不要這樣講，如此可以拖久一點，
   因為如果說有施用毒品，會被移送觀察勒戒，就會被關進去
   ；並說被告的筆錄做的很漂亮，很有機會可以交保，叫被告
   照著筆錄講就好了。且警員並未對被告說明搜索範圍、理由
   ，亦未徵得被告同意進行夜間搜索云云（本院卷第120 頁至
   第123 頁；第125 頁至第127 頁）。惟此為上開證人即警員
   乙○○於本院審理時當庭所否認（本院卷第127 頁）；再者
   ，上開證人丁○○係與被告甲○○間為朋友關係，彼此熟稔
   ，又係於被告甲○○上開租屋處與被告同因毒品案件被查獲
   ，可說與被告間彼此利害與共；而且依上開警詢錄音帶勘驗
   筆錄與警詢錄影帶勘驗筆錄顯示結果，警員於對被告詢問製
   作警詢筆錄時，並無對被告以強暴脅迫等不正方式取供，已
   如上述；末者，警員於對於被告甲○○上開租屋處與身體及
   車輛搜查時，均有本院核發搜索票，亦如前述；從而可知，
   證人丁○○上開證言，顯然不實，而有意故作迴護被告之詞
   ，自不足採。
（三）、實體部分：
1、上開扣案之ＭＤＭＡ（另含ＭＤＡ）（俗稱搖頭丸）、Ｋ他
   命等毒品、空瓶與分裝夾鏈袋及電子磅秤等物，係上揭綽號
   「阿福」之成年男子於94年6 月寄放在被告甲○○前揭三重
   市○○路36號24樓之2 租屋處，原本僅是寄放數天，嗣因該
   「阿福」之男子後來未與被告聯絡，隨後因被告需要錢，故
   想將上開毒品賣掉，而於聊天時，有向別人提過要賣毒品，
   因想要賣毒品，但還沒賣掉就被查獲等情，業據被告甲○○
   於經警查獲後，移送檢察官訊問時，於檢察官第一次偵查中
   供承明確在卷（同上第2130號偵查卷第48頁、第49頁）。
2、被告甲○○於經檢察官聲請本院羈押時，在本院調查中供稱
   ：「（對檢察官聲請羈押的犯罪事實，有何意見？）槍枝、
   毒品都是朋友寄放的，我原本想說我朋友很久都沒有跟我聯
   絡，且他又欠我錢，所以我就想要賣掉，但我還沒有去找買
   主，我知道我朋友寄放在我這裡是槍枝及毒品，有兩支槍，
   我沒有拿出來把玩過，我只知道那是槍，、、、，我只有打
   算要拿毒品去賣，、、、、，扣案的毒品都是我朋友寄放在
   我這裡的，我朋友我都叫他福仔，真實姓名不知道，都是他
   單向跟我聯絡，如果我知道如何跟他聯絡的話，就不會擺在
   我這邊這麼久。」，「（是否打算要把你朋友寄放的毒品拿
   去賣？）是的。」各等與綦詳（本院95年度聲羈字第52號刑
   事卷宗第3頁、第4頁）。
3、參照經由查獲之警察機關即臺北市政府警察局刑事警察大隊
   自民國94年9 月21日上午10時起至94年10月20日上午10時止
   ；自94年10月20日上午10時起至94年11月18日上午10時止；
   自94年11月24日上午10時起至94年12月23日上午10時止，對
   於被告甲○○之0000000000號行動電話予以監聽結果，被告
   甲○○於94年9 月22日21時12分之對話內容（Ｂ：對方電話
   ；Ａ：甲○○；Ｂ：準備錢。Ａ：你要去哪裡。Ｂ：高雄。
   Ａ：跟誰拿。Ｂ：同一個人。Ａ：拿多少。Ｂ：1 個（指1
   公斤Ｋ他命））；於94年10月21日19時46分之對話內容（Ｂ
   ：我上次跟你拿的那個資料（指毒品）還有沒有。Ａ：有啊
   。Ｂ：我幫我大個伯華拿。Ａ：要多少。Ｂ：大該5 至10公
   克左右。Ａ：我幫你問看看。）於94年10月21日21時34分之
   對話內容（Ｂ：你在哪。Ａ：酒店啊。Ｂ：你那個幫我用2
   瓶（指Ｋ他命）Ａ：喔。Ｂ：我待會過去拿。）；於94年10
   月22日1 時31分之對話內容（Ａ：你在社子家嗎。Ｂ：我在
   三重，你都沒睡嗎。Ａ：對啊，睡不著。Ｂ：對啊，你的Ｋ
   （指Ｋ他命）用完，覺得好累，但是又睡不著。Ａ：那你朋
   友那邊的有比較好嗎。Ｂ：對啊。、、、）；於94年10月22
   日2 時28分之對話內容（Ｂ：我要腳（Ｋ他命），Ａ：好。
   Ｂ：我要多少給你。Ａ：1000元，Ｂ：你下來。）；於94年
   10月22日5 時57分之對話內容（Ａ：你在哪裡。Ｂ：在家裡
   。Ａ：有人要1 套。Ｂ：在哪裡。Ａ：忠孝東路，你可以跟
   他約離你家最接近的地方，價錢不用太軟。Ｂ：對方電話幾
   號。Ａ：0000000 000 。Ｂ：知道了。）；於94年10月22日
   6 時21分之對話內容（Ａ：好了嗎。Ｂ：好了。Ａ：多少錢
   。Ｂ：1600元，他打給我之後，我一下就到了，從我家過去
   台北市還蠻近的。、、、、）；於94年10月22日7 時25分之
   對話內容（Ｂ：你要不要過來嗨一下。Ａ：不去了，我在家
   了。Ｂ：杜哥的那一本ＣＤ忘了帶。Ａ：沒關係，我叫小弟
   帶過去。Ｂ：好我等你。）；於94年10月22日7 時26分之對
   話內容（Ａ：你知道杜哥的那一本ＣＤ（指搖頭丸）在哪嗎
   。Ｂ：不知道。Ａ：在501 包廂內。Ｂ：包廂內哪裡。Ａ：
   抽屜裡，你找到打給我。）；於94年10月22日7 時25分之對
   話內容（Ａ：找到了嗎。Ｂ：找到了，紅色的對不對。Ａ：
   對，你知道長春路輪胎行3 樓嗎。Ｂ：不知道，公司附近嗎
   。Ａ：你到公司打電話給阿宏，他會跟你說。Ｂ：好的。）
   ；於94年10月22日20時32分之對話內容（Ｂ：你昨天放在我
   包包裡的那個呢。Ａ：我拿走了，怎麼了。Ｂ：因為淑慧他
   們跟我要啊。Ａ：那怎樣。Ｂ：我說我要拿過去啊。Ａ：他
   們在你家。Ｂ：對啊，要拿哪一種，價錢呢。Ａ：看你啊。
   Ｂ：1 還11Ａ：11）；於94年10月22日21時14分之對話內容
  （B ：現在衣服一件要多少錢？A ：我問看看，等一下打給你
   。)； 於94年10月22日21時17分之對話內容（A ：有分好的
   跟壞的。B ：好的呢？A ：一件400 元。B ：幾件﹝搖頭丸
   ﹞，以上有打折？A ：我問看看。）；於94年10月22日22時
   02 分 之對話內容（B ：我先拿3 件可以嗎？A ：我叫我朋
   友打電話給你。B ：好啊。）於94年10月23日00時58分之對
   話內容（B ：你說那個不好是怎樣不好？A ：就是不好。B
   ：你有試吃嗎？A ：沒有。B ：不讓叫他拿一些來試吃。A
   ：不用啦，那個不好。）；於94年10月23日04時34分之對話
   內容（B ：阿傑，我問你，那個香蕉顏色的那個還有很多嗎
   ？A ：原味的。B ：人家現在要10瓶10瓶的拿。A ：可以啊
   ，但是價錢不能少喔。B ：我知道了。）；於94年10月23 日
   07時54分之對話內容（B ：你要CD﹝搖頭丸﹞是不是？A ：
   是的。B ：我知道，可是那個人還沒拿給我，你們不會現在
   就要趴下去了吧。A ：我們已經趴頑又再等了。B ：這麼開
   心喔，好啦我趕快聯絡啦。）；於94年10月23日08時40分之
   對話內容（B ：衣服﹝搖頭丸﹞有了。A ：真的，東西好嗎
   ？B ：不錯阿，我晚一點拿過去給你。）；於94年10月23日
   09時55分之對話內容（A ：小學CD﹝搖頭丸﹞燒好了沒？B
   ：我不知道，我幫你問一下好了。A:謝謝。）；於94年10月
   24日20時52分之對話內容（B ：我晚上拿18000 元給你。A
   ：沒辦法全部嗎？B ：沒辦法，上次的東西﹝毒品﹞我被人
   家差很多。A ：好啦。）；於94年10月25日02時28分之對話
   內容（B ：上次那個黃色的﹝搖頭丸﹞很多人都叫我留，好
   像我是藥頭。A ：是喔，我可以當你老闆喔。B ：對阿，這
   樣就不用給阿松賺。A ：真的喔，那我以後東西就放你那。
   B ：可以阿，我現在可以去找你嗎。A ：可以阿，見面再說
   。）；於94年10月23日08時46分之對話內容（B ：你好像算
   錯了，是39顆﹝搖頭丸﹞。A ：是嗎，那多2 顆。B ：我再
   算一次。A ：沒關係啦。）等各對話以觀，有上開94年9 月
   21日至10月23日之上開毒品案件通信監察通話內容譯文資料
   在卷可證（同上第2130號毒品案件偵查卷第80頁至第82頁；
   同本院卷第93頁至第95頁）；而又上開之被告甲○○與第三
   人之通話內容，其對話內容如「準備錢」、「1 個」、「我
   上次跟你拿的那個資料還有沒有」、「要多少」、「大該5
   至10 公 克左右」、「你那個幫我用2 瓶」、「你的Ｋ用完
   ，覺得好累」、「那你朋友那邊的有比較好嗎」、「我要腳
   」、「我要多少給你」、「1000元」、「有人要1 套」、「
   價錢不用太軟」、「多少錢」、「1600元」、「你要不要過
   來嗨一下」、「杜哥的那一本ＣＤ忘了帶」、「你昨天放在
   我包包裡的那個呢。」、「對啊，要拿哪一種，價錢呢」、
   「現在衣服一件要多少錢？」、「有分好的跟壞的」、「好
   的呢」、「一件400 元」、「幾件，以上有打折」「你有試
   吃嗎？」、「不讓叫他拿一些來試吃」、「那個香蕉顏色的
   那個還有很多嗎」、「人家現在要10瓶10瓶的拿」、「可以
   啊，但是價錢不能少喔」、「你要CD是不是」、「可是那個
   人還沒拿給我，你們不會現在就要趴下去了吧」、「我們已
   經趴頑又再等了」、「這麼開心喔，好啦我趕快聯絡啦」、
   「衣服有了」、「真的，東西好嗎」、「不錯阿，我晚一點
   拿過去給你。」、「小學CD燒好了沒」、「上次的東西我被
   人家差很多。」、「上次那個黃色的很多人都叫我留，好像
   我是藥頭」、「那我以後東西就放你那」、「你好像算錯了
   ，是39 顆 」、「是嗎，那多2 顆」等，語意均隱含與毒品
   之取得、價錢與施用有關，並有臺灣臺北地方法院檢察署通
   訊監察書、通訊監察書電話附表、94年9 月21日至10月23 日
   之上開毒品案件通信監察通話內容譯文資料及臺北市政府警
   察局通訊監察通知書等各在卷可稽（同上第2130號毒品案件
   偵查卷第76頁至第82頁；本院卷第80頁、第87頁至第92頁、
   第93頁至第95頁、第150 頁）。
4、依承辦本件毒品之警員丙○○於偵查中證稱，本案是於94年7
   月開始對被告甲○○實施監聽，至94年9 月間始監聽到被告
   甲○○毒品部分，依對被告甲○○之通信監察通話內容之談
   話如「衣服」是搖頭丸之代號；「褲子」是Ｋ他命代號；「
   一件衣服」就是一顆搖頭丸，「一件褲子」就是0 點8 到1
   公克，有的用夾鏈袋，有的用瓶裝；一本ＣＤ就是一顆搖頭
   丸，ＣＵ也是搖頭丸代號，但搖頭丸因顏色及圖案不同而有
   不同名稱；故於95年1 月始向法院聲請搜索票，而在被告上
   開三重市租屋處查扣到毒品等物各等語（同上第2130號偵查
   卷第73頁）；復據證人丙○○於本院審理時證稱，其對於被
   告甲○○於實施監聽時，均有向檢察機關聲請監聽票進行通
   訊監察，有關偵查卷第81頁，於94年10月22日7 時26分之對
   話通訊監察譯文內容「杜哥的那一本ＣＤ」，該杜哥是指一
   位被告在外面的一位大哥，ＣＤ依研判應是指搖頭丸；在監
   聽過程中並未聽到一位叫戊○○的人；依其承辦過的毒品通
   訊監察案件以及同事間承辦過的毒品通訊監察案件，與同事
   間就毒品案件之承辦經驗交流所得知之訊息，有觀被告甲○○於上開通訊監察通話中所說的「衣服」、「褲子」、「Ｃ
   Ｄ」、「ＣＵ」等，均是指毒品的代號等語明確在卷（本院
   卷第127 頁至第130 頁）。再者，觀諸被告甲○○於警詢、
   偵查中與檢察官聲請對被告羈押，被告於本院訊問迄至本院
   以被告犯罪嫌疑重大，所犯為最輕本刑五年以上有期徒刑以
   上重罪對被告羈押時，被告甲○○均未提及其與友人戊○○
   於電話中有提到要拿音樂CD之類的事情；故證人戊○○於本
   院審理時證稱，其與被告電話中提到ＣＤ，是指音樂CD，是
   搖滾的舞曲云云（本院卷第101 頁至第106 頁），無非迴護
   被告之詞，自不足採信；被告亦辯稱，ＣＤ是指真的ＣＤ，
   不是毒品云云，亦屬事後卸責之詞，委不足採。
5、經查：
（1）、上開如事實欄第三段所述，在被告甲○○上開租屋處之
       客廳及在上址地下四樓停放之甲○○所有車號５５５０
       –ＫＹ號自用小客車駕駛座之座位上及甲○○隨身皮包
       內，共計扣得藥錠44顆，上開藥錠因含兩種型態，予以
       編號Ａ─１與Ａ─２送鑑定結果；其中Ａ─１部分總淨
       重6 點06公克，抽取5 顆（共1 點39公克）磨粉鑑定用
       罄後，驗後總餘重共計4 點67公克；另有關Ａ─２部分
       ，總淨重5 點92公克，抽取5 顆（共1 點41公克）磨粉
       鑑定用罄後，驗後總餘重共計4 點51公克；Ａ─１與Ａ
       ─２經送鑑定結果，均檢驗出為第二級毒品（「3 ，4
       ─亞甲基雙氧甲基安非他命，ＭＤＭＡ，俗稱搖頭丸」
       ）；Ａ─１與Ａ─２驗後淨重共9 點18公克。
（2）、又上開如事實欄第三段所述，在被告甲○○上開租屋處
       之經警查扣之白色粉末17包，經送鑑定後，驗前總毛重
       257 點86公克（即總淨重共247 點84公克，另包裝塑膠
       袋總重約10點02公克）；經分別編號Ｂ１至Ｂ１７；就
       其中1 包即編號Ｂ９，淨重49點03公克，取0 點36公克
       鑑定用罄，驗餘48點67公克；上開17包白色粉末經檢驗
       出第三級毒品愷他命即Ｋ他命成分，驗後總淨重共247
       點48公克（另包裝塑膠袋總重約10點02公克）。
（3）、另上開如事實欄第三段所述，在被告甲○○上開租屋處
       屋內，經警就在場之丁○○隨身皮包內，扣得甲○○所
       寄放於丁○○（涉犯本案施用毒品罪嫌，另由查獲之警
       察機關移送檢察官聲請對被告觀察勒戒）處之藥錠62顆
       送鑑定，其中黃色藥錠共27顆，總毛重共計8 點10公克
       ，抽取其中6 顆鑑定，編號Ａ１至Ａ６，各取0 點03公
       克鑑定用罄，驗餘總毛重共計7 點92公克；另有紅色藥
       錠共35顆，總毛重共計10點50公克，抽取其中6 顆鑑定
       ，編號Ｂ１至Ｂ６，各取0 點03公克鑑定用罄，驗餘總
       毛重共計10點32公克；上開查獲之藥錠62顆，經鑑驗後
       均含第二級毒品ＭＤＭＡ與ＭＤＡ成分，合計驗餘總毛
       重共18點24公克。
（4）、上開（1） 、（2） 鑑定結果，有內政部警政署刑事警
       察局，95年3 月8 日刑鑑字第0950012900號鑑定書在卷
       可稽（同上第2130號偵查卷第70頁正面、背面）；另前
       揭（3） 之鑑定結果，亦有臺北市政府警察局，95年5
       月25日北市鑑毒字第083 號鑑驗通知書影本在卷可證（
       見本院調取影印之另案被告丁○○毒品案件之95年度毒
       偵字第2746號偵查卷影本第11頁）。
（5）、上開如事實欄第三段所述，就另案被告丁○○隨身皮包
       所查扣之含ＭＤＭＡ與ＭＤＡ成分之藥錠62顆部分，因
       係被告甲○○暫時寄放在其友人丁○○隨身皮包處，此
       業據證人丁○○於偵查中與本院審理時證稱明確（同上
       第2130號偵查卷第45頁、本院卷第120 頁、第123 頁）
       ，可見被告甲○○並未將上開62顆含ＭＤＭＡ與ＭＤＡ
       成分藥錠所有權移轉與丁○○所有，故上開含ＭＤＭＡ
       與ＭＤＭＡ成分之藥錠62顆應認為屬被告甲○○持有保
       管，併予敘明。
6、上開如事實欄第三段所述，被告甲○○所持有經警扣案之第
   二級毒品藥錠共計106 顆（其中含第二級毒品ＭＤＭＡ成分
   共計44顆；其餘含ＭＤＭＡ與ＭＤＡ成分之藥錠62顆），第
   三級毒品愷他命即Ｋ他命17包；供裝第三級毒品愷他命即Ｋ
   他命之空瓶共有100 個，供裝第二級毒品ＭＤＭＡ與ＭＤＡ
   之分裝夾鏈袋共計200 個，上開被告經查扣之上開毒品數量
   眾多，預備供裝第三級毒品愷他命即Ｋ他命之空瓶或預備供
   裝第二級毒品ＭＤＭＡ與ＭＤＡ之分裝夾鏈袋等物品數量亦
   屬鉅量，此外亦有上開電子磅秤一台可供磅秤重量之用，已
   如上述，並有上開物品扣案與扣押物品清單、照片及扣押物
   品目錄表各在卷足憑（本院卷第50 頁 、第151 頁正面、背
   面；同上第2130號偵查卷第31頁）；參以被告甲○○業已於
   上開偵查中與本院羈押庭訊問時供稱，因需要錢之故，故想
   將朋友寄放之上開第二級毒品、第三級毒品賣掉，藉以抵償
   其寄放之友人「阿福」之前所積欠其本人之款項各等語，已
   如上述；由此可見，被告甲○○上主觀上應有意圖營利，而
   意圖販賣上開第二級毒品ＭＤＭＡ與ＭＤＡ及第三級毒品Ｋ
   他命而持有之犯意至明。故被告及辯護人辯稱被告並沒有要
   將上開第二級毒品ＭＤＭＡ與ＭＤＡ、第三級毒品Ｋ他命販
   賣圖利之意思云云，無非是卸責之詞，顯不足採。本件事證
   明確，被告上開意圖販賣而持有第二級毒品、第三級毒品等
   犯興應堪認定。
三、
1、
（1）、被告甲○○就所犯如事實欄第一段所述寄藏具殺傷力槍
       、彈罪部份：查被告甲○○未經許可，受上揭姓名年籍
       不詳綽號「阿福」之成年男子之委託，代為保管上揭制
       式手槍與子彈而予受寄代藏，核其所為，係犯槍砲彈藥
       刀械管制條例第7 條第4 項、第12條第4 項未經許可寄
       藏手槍及子彈罪。被告所犯之上揭受該「阿福」之成年
       男子委託代為保管寄藏前開具有殺傷力制式手槍與子彈
       罪，其保管之本身所為之「持有」，係「寄藏」之當然
       結果，自不另就「持有」予以論罪，併予敘明（最高法
       院74年台上字第3400號判例參照）。被告以一行為寄藏
       上開具有殺傷力之手槍及子彈2 罪，依刑法想像競合犯
       之規定，應從一較重之未經許可寄藏手槍罪處斷；公訴
       人起訴書指稱被告係犯同條例第7 條第4 項、第12條第
       4 項未經許可持有手槍及子彈罪，尚有誤會；惟因係規
       範於同一法條項目，故不須變更起訴法條，併予敘明。
（2）、查被告行為後，刑法第55條想像競合犯之規定，已於94
       年1 月7 日修正，其法條內容規定為：「一行為而觸犯
       數罪名者，從一重處斷；但不得科以較輕罪名所定最輕
       本刑以下之刑」，於同年2 月2 日公布，並於95年7 月1
       日施行；被告於其行為後新法業已修正如前，此修正雖
       非犯罪構成要件之變更，但顯已影響行為人刑罰之法律
       效果，自屬法律有變更，且依修正前之規定，對於被告
       並無不利，依新刑法第2 條第1 項前段「從舊從輕」規
       定，仍應適用修正前刑法第55條想像競合犯（最高法院
       95年第8 次刑事庭會議決議參照）。
2、 又被告就如事實欄第二段所述意圖販賣而持有第二級毒品Ｍ
    ＤＭＡ、ＭＤＡ與第三級毒品Ｋ他命罪部分：
（1）、查ＭＤＭＡ與ＭＤＡ係屬毒品危害防制條例第2 條第2
       項第2 款所定之第二級毒品；愷他命即Ｋ他命係屬毒品
       危害防制條例第2 條第2 項第3 款所定之第三級毒品。
       被告甲○○於94年6 月底某日受該「阿福」之成年男子
       之託暫時保管第二級毒品ＭＤＭＡ（俗稱搖頭丸）、Ｍ
       ＤＡ一批、第三級毒品Ｋ他命一批及Ｋ他命空瓶100 個
       、分裝夾鏈袋200 個、電子磅秤一台等物後；因經過相
       當時日後，因未見該「阿福」之友人前來取回上開ＭＤ
       ＭＡ、ＭＤＡ及Ｋ他命等物，又無法與該「阿福」之友
       人聯絡，且因該「阿福」之友人之前曾積欠甲○○款項
       ，詎甲○○除將上開保管第二級毒品ＭＤＭＡ、ＭＤＡ
       、第三級毒品Ｋ他命少部分留供自行施用外（甲○○涉
       犯施用第二級毒品ＭＤＭＡ罪嫌部分，另經同署分案為
       95年度毒偵字第1052號毒品案件；並經檢察官聲請本院
       裁定將甲○○送觀察、勒戒；嗣甲○○經送觀察、勒戒
       後，認無繼續施用毒品傾向，故經同署檢察官予以不起
       訴處分在案），因需錢之故，意圖販賣該第二級毒品Ｍ
       ＤＭＡ與ＭＤＡ與第三級毒品Ｋ他命與他人藉以抵償該
       「阿福」之友人之前曾積欠款項，核被告此部份所為，
       係犯毒品危害防制條例第５條第２項意圖販賣而持有第
       二級毒品ＭＤＭＡ、ＭＤＡ與同條例第３項意圖販賣而
       持有第三級毒品Ｋ他命罪，被告意圖販賣而同一持有上
       開第二級毒品ＭＤＭＡ、ＭＤＡ與第三級毒品Ｋ他命等
       罪，係一行為觸犯二罪名，依上開三、1、（2）之說明
       ，應依修正前刑法第55條想像競合犯之規定，應從一較
       重之毒品危害防制條例第５條第２項意圖販賣而持有第
       二級毒品罪處斷。公訴人起訴書證據並所犯法條欄第二
       段，認為被告係多次意圖販賣而持有第二、三級毒品犯
       行，時間緊接，手法相同，觸犯同一犯罪構成要件，顯
       係基於概括犯意反覆為之，為連續犯云云；經查：檢察
       官起訴書犯罪事實欄第一段，就被告所犯上開意圖販賣
       而持有第二、三級毒品犯行之事實部分，該事實欄並未
       記載敘明被告有連續意圖販賣而持有第二、三級毒品之
       事實；且本院又查無積極確切事證足認被告確係犯有連
       續意圖販賣而持有第二、三級毒品之連續犯之事實，故
       就被告所犯上揭意圖販賣而持有第二、三級毒品犯行部
       分，不論以連續犯，合併敘明。
3、又查被告所犯前開槍砲彈藥刀械管制條例第7 條第4 項、第
   12條第4 項未經許可寄藏手槍及子彈罪；毒品危害防制條例
   第５條第２項、第3 項意圖販賣而持有第二級毒品、第三級
   毒品罪等，於被告行為後，刑法第33條第5 款之規定，業於
   94年2 月2 日修正公布，並於95年7 月1 日施行，罰金貨幣
   單位已由銀元改為新台幣，則行為時被告所犯前開法條項目
   之未經許可寄藏手槍及子彈罪，意圖販賣而持有第二級毒品
   、第三級毒品罪等，有關上開四個法條項目罰金刑之法定最
   低度罰金刑依修正前刑法第33條第5 款規定罰金刑為銀元1元
   以上（即新臺幣3 元），而修正後刑法第33條第5 款則規定
   為新臺幣1000元以上，因此，經比較新、舊刑法第33條第5款
   之規定，以修正前刑法刑法第33條第5 款之規定較有利於行
   為人，併予敘明。
4、
（1）、查被告所犯上開未經許可寄藏手槍彈罪與前揭意圖販賣
       而持有第二級毒品罪，各罪犯意不同，犯罪構成要件互
       異，應依數罪併合處罰。爰審酌被告甲○○係因受友人
       之託，始代為保管上開制式手槍、子彈與前揭第二級毒
       品ＭＤＭＡ、ＭＤＡ及第三級毒品Ｋ他命等毒品數量；
       被告寄藏之制式手槍2 支與制式子彈共計25顆（事後經
       送鑑驗試射3 顆制式子彈，剩餘22顆制式子彈）；另被
       告受託寄藏上開第二級毒品ＭＤＭＡ共計44顆（驗後淨
       重共9 點18公克）、含第二級毒品ＭＤＭＡ與ＭＤＡ成
       分之藥錠共62顆（合計驗餘總毛重共18點24公克），第
       三級毒品Ｋ他命17包（驗後總淨重共247 點48 公 克（
       另包裝塑膠袋總重約10點02公克）；被告僅坦承寄藏槍
       彈罪，惟否認有意圖販賣第二級、第三級毒品罪犯行；
       被告受託寄藏上揭制式手槍2 支與子彈共計25顆（事後
       另送試射鑑定3 顆子彈），因均具殺傷力，對於社會治
       安具有潛在性危險，惟被告並未持以犯罪，且已坦承該
       部分寄藏槍彈罪；另被告受託寄藏前開含第二級毒品Ｍ
       ＤＭＡ共計44顆及第二級毒品ＭＤＭＡ與ＭＤＡ成分之
       藥錠共62顆及第三級毒品Ｋ他命17包，毒品數量可說不
       少，被告事後因需錢之故，意圖販賣上開毒品圖利，而
       犯意圖販賣第二級、第三級毒品罪，極易造成危害國民
       身心健康等一切情狀，分別量處如主文所示之刑，並定
       其應執行刑為有期徒刑12年；並就被告所犯上開寄藏手
       槍罪部分，併諭知科罰金新台幣60萬元，且就罰金部分
       ，如易服勞役，以罰金總額與六個月之日數比例折算，
       以示懲儆。蒞庭公訴檢察官於本院審理時雖對被告具體
       求刑有期徒刑20年一節，本院綜合考量被告上開犯罪動
       機與情節等，認以判處被告有期徒刑12年為宜。
（2）、按行為後法律有變更者，適用行為時之法律，但行為後
       之法律有利於行為人者，適用最有利於行為人之法律，
       修正刑法第2 條第1 項定有明文。查修正前刑法第51條
       第5 款規定，宣告多數有期徒刑者，於各刑中之最長期
       以上，各刑合併之刑期以下，定其刑期，但不得逾二十
       年。修正後刑法第51條，合併定刑期之本文內容相同，
       僅但書修正為，但不得逾三十年。故經比較新舊法適用
       結果，以適用修正前刑法第51條第5 款規定有利於被告
       。
（3）、又查本件被告於犯罪時，刑法第42條第2 項規定：「易
       服勞役以1 元以上3 元以下折算1 日。但勞役期限不得
       逾六個月。」；同條第3 項規定，罰金總額折算逾六個
       月之日數者，以罰金總額與六個月之日數比例折算。」
       ；又其行為時之易服勞役折算標準，業據修正前罰金罰
       鍰提高標準條例第2 條前段規定，就其原定數額提高為
       100 倍折算1 日，則本件被告行為時之易服勞役折算標
       準，應以銀元300 元折算1 日，即新台幣900 元折算1
       日。惟95年7 月1 日修正公布施行之刑法第42條第3 項
       規定：「易服勞役以新台幣一仟元、二仟元或三仟元折
       算1日 。但勞役期限不得逾一年。」，本件被告併科上
       開罰金新台幣60萬元部分，經比較修正前後之易服勞役
       折算標準，以修正前之規定，較有利於被告，故應依修
       正前之刑法第42條第3 項規定，定其折算標準。
5、沒收部分：查上開經警扣案之德國SIGSUER 廠製Ｐ２２８型
   口徑９釐米制式半自動手槍乙枝（含彈匣一個，槍枝管制編
   號0000000000）與法國MANURHIN廠製之ＰＰＫ型口徑７點６
   ５釐米制式半自動手槍乙枝（含彈匣一個，槍枝管制編號
   000000000 0） 與制式９０子彈，經鑑驗後剩餘22顆，均屬
   違禁物，爰依刑法第38條第1 項第1 款規定，均宣告沒收（
   如附表一所示）。至於送鑑驗試射之另外3 顆制式子彈，因
   業經鑑定時試射擊發，已非屬違禁物，爰不另諭知沒收，併
   予敘明。
6、沒收銷燬與沒入銷燬部分：即如附表二、附表三所示部分：
（1）、上開如事實欄第三段所示經警查扣之第二級毒品ＭＤＭ
       Ａ共計44顆（驗後淨重共9 點18公克）。
（2）、上開如事實欄第三段所示經警查扣之含第二級毒品ＭＤ
       ＭＡ與ＭＤＡ成分之藥錠共62顆（合計驗餘總毛重共18
       點24公克）。
（3）、上開如事實欄第三段所示經警查扣之第三級毒品Ｋ他命
       17包（驗後總淨重共247 點48公克）。
（4）、上開（1） 、（2） 所述，均係屬於毒品危害防制條例
       第二條第二項第二款所規定之第二級毒品，應依毒品危
       害防制條例第18條第1 項前段規定，均宣告沒收銷燬（
       如附表二所示）。
（5）、上開（3） 所述，均係屬於毒品危害防制條例均係屬於
       毒品危害防制條例第二條第二項第三款所規定之第三級
       毒品，被告無正當理由而擅自持有，依毒品危害防制條
       例第18條第1 項後段規定，均宣告沒入銷燬（如附表三
       所示）。
（6）、另依上開理由欄第二段（三）所屬5 、之（2） 所述，
       就鑑定前開17包白色粉末為第三級毒品Ｋ他命，驗後總
       淨重共247 點48公克，已宣告沒入銷燬外；另外鑑定之
       包裝塑膠袋總重約10點02公克部分，因可以與前揭第三
       級毒品分離，因該包裝塑膠袋並非被告所有，而係前開
       「阿福」之成年男子所有而寄託被告；另經警查扣如事
       實欄第三段所示之前開預備供裝第三級毒品Ｋ他命之空
       瓶100 個、預備供裝第二級毒品ＭＤＭＡ與ＭＤＡ之分
       裝夾鏈袋200 個、電子磅秤一台，因均非屬於被告所有
       ，亦係該「阿福」之成年男子所有而寄託被告，業據被
       告迭於偵查與本院審理時供明在卷，故不依刑法第38條
       第1 項第2 款或毒品危害防制條例第19條第1 項前段規
       定宣告沒收，合併敘明（最高法院93年度臺上字第5418
       號判決、90年度臺上字第6655號判決參照）。
7、上開刑法第38條雖經修正，惟僅係文字修改增加而已，大部
   分內容均無變動；另刑法第11條規定之內容意並無重大變動
   ；依新修正刑法第2 條第1 項，係採「從舊從輕」規定，故
   仍以適用修正前刑法第38條第1 項第1 款、第11條前段，附
   此敘明。
據上論斷，應依刑事訴訟法第299 條第1 項前段，槍砲彈藥刀械
管制條例第7 條第4 項、第12條第4 項，毒品危害防制條例第5
５條第2 項、第3 項、第18條第1 項、修正前刑法第11條前段、
刑法第2 條第1 項、修正前刑法第55條前段、修正刑法第第33條
第5 款、修正前刑法第刑法第51條第5 款、修正前刑法第42條第
第2 項、3 項、修正前刑法第38條第1 項第1 款，修正前罰金罰
鍰提高標準條例第2 條、現行法規貨幣單位折算新台幣條例第2
條，判決如主文。
本案經檢察官林俊儀到庭執行職務。
中    華    民    國    95    年    8     月    18    日
                刑事第五庭    審判長法  官  陳坤地
                                    法  官  李麗珠
                                    法  官  許映鈞
上列正本證明與原本無異。
如不服本判決，應於判決送達後10日內向本院提出上訴狀。
                                    書記官  李淑秋
中    華    民    國    95    年    8     月    21    日
附錄本案論罪科刑法條全文
毒品危害防制條例第5條：
意圖販賣而持有第一級毒品者，處無期徒刑或10年以上有期徒刑
，得併科新臺幣7百萬元以下罰金。
意圖販賣而持有第二級毒品者，處5年以上有期徒刑，得併科新
臺幣5百萬元以下罰金。
意圖販賣而持有第三級毒品者，處3年以上10年以下有期徒刑，
得併科新臺幣3百萬元以下罰金。
意圖販賣而持有第四級毒品或專供製造、施用毒品之器具者，處
1年以上7年以下有期徒刑，得併科新臺幣1百萬元以下罰金。
槍砲彈藥刀械管制條例第7條：
未經許可，製造、販賣或運輸火砲、肩射武器、機關槍、衝鋒槍
、卡柄槍、自動步槍、普通步槍、馬槍、手槍或各類砲彈、炸彈
、爆裂物者，處死刑、無期徒刑或7年以上有期徒刑；處徒刑者
，併科新台幣3千萬元以下罰金。
未經許可，轉讓、出租或出借前項所列槍砲、彈藥者，處無期徒
刑或5年以上有期徒刑，併科新台幣1千萬元以下罰金。
意圖供自己或他人犯罪之用，而犯前二項之罪者，處死刑或無期
徒刑；處徒刑者，併科新台幣5千萬元以下罰金。
未經許可，持有、寄藏或意圖販賣而陳列第1項所列槍砲、彈藥
者，處5年以上有期徒刑，併科新台幣1千萬元以下罰金。
第 1 項至第 3 項之未遂犯罰之。
槍砲彈藥刀械管制條例第12條：
未經許可，製造、販賣或運輸子彈者，處1年以上7年以下有期徒
刑，併科新台幣500萬元以下罰金。
未經許可，轉讓、出租或出借子彈者，處6月以上5年以下有期徒
刑，併科新台幣300萬元以下罰金。
意圖供自己或他人犯罪之用，而犯前二項之罪者，處3年以上10
年以下有期徒刑，併科新台幣700萬元以下罰金。
未經許可，持有、寄藏或意圖販賣而陳列子彈者，處5年以下有
期徒刑，併科新台幣300萬元以下罰金。
第 1 項至第 3 項之未遂犯罰之。
附表一：沒收部分。
1、德國SIGSUER 廠製Ｐ２２８型口徑９釐米制式半自動手槍壹
   枝（含彈匣壹個，槍枝管制編號0000000000）。
2、法國MANURHIN廠製之ＰＰＫ型口徑７點６５釐米制式半自動
   手槍壹枝（含彈匣壹個，槍枝管制編號0000000000）。
3、制式９０子彈，貳拾貳顆。
附表二：沒收銷燬部分。
1、第二級毒品ＭＤＭＡ共肆拾肆顆（驗後淨重共玖點壹捌公克
   ）。
2、含第二級毒品ＭＤＭＡ與ＭＤＡ成分之藥錠共陸拾貳顆（合
   計驗餘總毛重共壹拾捌點貳肆公克）。
附表三：沒入銷燬部分。
1、第三級毒品Ｋ他命壹拾柒包（驗後總淨重共貳佰肆拾柒點肆
   捌公克）。


司法院資訊處製作；財團法人民間司法改革基金會備份。
